【裁判字號】    99,易,1327
【裁判日期】    990705
【裁判案由】    傷害
【裁判全文】
臺灣臺北地方法院刑事判決              99年度易字第1327號
公  訴  人  臺灣臺北地方法院檢察署檢察官
被      告  乙○○
上列被告因傷害案件，經檢察官提起公訴（九十九年度調偵字第
四三三號），本院判決如下：
    主  文
乙○○傷害人之身體，處拘役貳拾日，如易科罰金，以新臺幣壹
仟元折算壹日。未扣案之雨傘壹支，沒收。
    事  實
一、乙○○民國十三年七月一日出生，為臺北市大安區義村里二
    鄰鄰長。緣臺北市大安區○○○路○段二四八巷十九弄三十
    六號旁有屋頂、四面牆可遮陽蔽雨、沒有門禁之巡守簽到辦
    公室，平日亦供附近年長居民下棋、聊天之公共休閒處所，
    非為該處里民而居無定所之丙○○則時常居住在該巡守簽到
    辦公室，及晾曬所清洗之衣服，並造成四週環境髒亂，影響
    附近里民居家生活品質，乃向鄰長乙○○反應，乙○○基於
    職責遂多次前往制止，要求丙○○離開，丙○○未予理會，
    因此經常與丙○○起口角、衝突；九十八年十二月二十八日
    下午三時三十五分許，乙○○與居住附近之甲○○、丁○○
    散步走至上址巡守簽到辦公室，看到丙○○又將清洗之衣服
    、長褲晾在巡守簽到辦公室，乙○○則走上前持其所有之雨
    傘一支揮、撥丙○○所晾曬之衣服，將衣服揮落地上，丙○○見狀上前要奪乙○○之雨傘，制止乙○○繼續揮落其所晾
    之衣服，口中並大聲辱罵「你是什麼東西，抄（操）你娘，
    這又不是你的」等語，接著拾起地上之細鋁管作勢揮擊，乙○○竟憤而萌傷害之故意，持手中雨傘朝丙○○頭部、臉部
    揮、戳，致丙○○因此受有左眼瞼撕裂傷二乘零點五公分、
    左臉頰破皮傷一點五乘零點九公分、左眼窩瘀傷腫脹、流血
    等傷害，丙○○並因疼痛以左手摀起受傷流血之左眼，在旁
    欲拉開乙○○、丙○○之丁○○見狀立即大聲喊叫，乙○○
    始罷手。
二、案經丙○○訴由臺北市政府警察局大安分局報請臺灣臺北地
    方法院檢察署檢察官偵查起訴。
    理  由
壹、證據能力方面：
壹、程序部分：
一、按刑事訴訟法第一百五十九條第一項規定，被告以外之人於
    審判外之言詞或書面陳述，除法律有規定者外，不得作為證
    據。本件告訴人丙○○、證人甲○○、丁○○於警詢之供述
    ，屬證人於審判外之陳述，為傳聞證據，原則上無證據能力
    。惟迄本院辯論終結前，被告乙○○及檢察官，均未爭執上
    開供述證據之證據能力，依刑事訴訟法第一百五十九條之五
    第二項之規定，視為被告、檢察官已同意本案相關之傳聞證
    據均可作為證據，本院斟酌本案卷內之證據並非非法取得，
    亦無證明力明顯過低之情形，且經本院於審判期日依法進行
    證據之調查、辯論，被告於訴訟上之程序權，已受保障，前
    揭告訴人丙○○、證人甲○○、丁○○警詢供述，得採為證
    據。而告訴人丙○○、證人甲○○、丁○○於偵查中所為之
    陳述，均經合法具結，審酌其等於偵查中所為之陳述均係出
    於自由意思，並未受外力不當干擾等，並無顯有不可信之情
    況，則依刑事訴訟法第一百五十九條之一第二項規定，自得
    為證據。
二、卷附檢舉書、臺北市政府警察局大安分局新生南路派出所陳
    報單、受理刑事案件報案三聯單、受理各類案件紀錄表、員
    警工作紀錄簿、臺北市立聯合醫院仁愛院區驗傷診斷書（九
    十九年度偵字第三八二九號卷第六頁、第十一頁至第十三頁
    、第十七頁、第十八頁），均非違法取得之證據，且或係公
    務員職務上製作之證明或紀錄文書，或係從事業務之人於業
    務上製作之證明文書，均核無顯不可信情況，故依同法第一
    百五十八條之四反面解釋、第一百五十九條之四第一款、第
    二款得為證據。至被告雖於本院準備程序中稱：「他（丙○○）受的傷不是我造成，是他自己碰到棍子（細鋁管）受傷
    的」（九十九年五月三十一日本院準備程序筆錄，本院卷第
    九頁反面），究其真意，應係爭執該證據之證明力，並非爭
    執其證據能力，附此敘明。
貳、實體部分：
一、訊據被告否認有何傷害之犯行，辯稱：「…他（丙○○）自
    己拿…鋁管…劃到的，我手上這把傘哪有可能劃破他的臉…
    」（九十九年六月二十一日本院審判筆錄，本院卷第二十六
    頁反面）等語。經查：
  (一)臺北市大安區○○○路○段二四八巷十九弄三十六號旁有屋
    頂及四面牆遮蔽風雨、沒有門禁之巡守簽到辦公室，平日為
    臺北市大安區義村里居民下棋、聊天之公共休閒處所，其內
    之桌椅則係由臺北市大安區義村里二鄰鄰長之被告購置供里
    民使用，而被告非義村里里民，居無定所，時常居住在該巡
    守簽到辦公室、晾曬所清洗之衣服，造成四週環境髒亂，影
    響附近里民居家生活品質，乃向鄰長之被告反應，被告基於
    職責遂多次前往制止，要求告訴人離開，告訴人未予理會，
    二人因此時起口角、衝突等情，已據被告、證人甲○○、丁○○陳述甚詳。
  (二)九十八年十二月二十八日下午三時三十五分許，被告與居住
    附近之甲○○、丁○○散步走至上址巡守簽到辦公室，適告
    訴人在該處，屋內掛著告訴人清洗好晾曬之衣服，被告走上
    前持其所有之雨傘一支揮、撥告訴人所晾曬之衣服，將衣服
    揮落地上，告訴人見狀上前要奪被告之雨傘，制止被告繼續
    揮落其所晾之衣服，接著拾起地上之細鋁管作勢揮擊，被告
    則持手中雨傘朝告訴人頭部、臉部揮、戳，告訴人因此受有
    左眼瞼撕裂傷二乘零點五公分、左臉頰破皮傷一點五乘零點
    九公分、左眼窩瘀傷腫脹、流血等傷害各情，已據告訴人於
    警詢、偵查及本院審理時證述：「…昨（二十八）日下午因
    為下雨，所以我將洗好的衣服晾在台北市大安區○○○路○
    段二四八巷十九弄三十六號旁涼亭（實係有屋頂及四面牆遮
    蔽風雨、沒有門禁之巡守簽到辦公室）…乙○○突然…朝我
    走來…要我把衣服拿走，我表示因為下雨，我沒有別的地方
    可以晾衣服，他便表示如果我不將衣服拿走，他就要將我的
    衣物丟掉，並拿著亦傘將我晾…的衣服打落地上，我很生氣
    便與對方起爭執…乙○○拿著雨傘不斷往我身上打，造成我
    左眼、左臉頰及左眼窩受傷…他是用雨傘尖打我。我隨手拿
    涼亭內的掃把及我的衣物還手…」（九十八年十二月二十九
    日警詢筆錄，九十九年度偵字第三八二九號卷第十五頁）、
    「…當天乙○○拿雨傘打我，當時我在該處吃飯、晾衣服，
    乙○○一進來拿雨傘把我晾的衣服打下來，我就上去阻止他
    ，乙○○拿雨傘往我身上打，我就拿手擋…乙○○又衝過來
    用雨傘打我一下，剛好打到我左眼，致使我左眼受傷縫七針
    ，我是在仁愛醫院縫的…」（九十九年三月十一日偵查筆錄
    ，九十九年度偵字第三八二九號卷第二十九頁）、「…我在
    臺北市大安區○○○路○段二四八巷十九弄口的涼亭裡面，
    在裡面吃飯，當時只有我一人在裡面…快吃完飯時，被告…
    一進來指著我晾的衣服，對我說是你自己把它移走，還是我
    把它丟掉，我愣了一下…我跟被告之前有協調過，下雨天就
    可以晾在涼亭裡面，沒下雨的話就可以晾在外面，當時正好
    下雨，被告講完以後，就直接用雨傘把我衣服打落，我…就
    上去搶被告的傘，再來被告就拿著傘攻擊我，被告是用右手
    拿著傘，往我身上敲下來，沒頭沒腦的亂打…手沒受傷，可
    能是雨傘中間是軟的，而且我也有長袖外套，所以沒有受到
    傷害，我的臉受傷可能是被他的傘硬的頭…戳傷…」（九十
    九年六月二十一日本院審判筆錄，本院卷第二十一頁正反面
    ）等語甚詳，並有臺北市聯合醫院仁愛院區驗傷診斷書可稽
    （九十九年度偵字第三八二九號卷第十七頁）。且證人丁○○證稱：「…看到乙○○拿雨傘將衣服移開…之後丙○○眼
    睛流血…」（九十九年三月十日偵查筆錄，九十九年度偵字
    第三八二九號卷第三十頁）、「…被告有跟丙○○說衣服不
    要晾在這個地方，講完以後，被告就用傘把晾的衣服撥開…
    兩人就吵起來，你一句，他一句，吵架的過程中，雙方都有
    罵一些不好聽的話…被告拿傘，丙○○拿棍子（細鋁管）…
    我有看到丙○○用手摀著左邊或右邊眼睛，有看到流血，不
    曉得是眼晴或是頭部受傷…」（九十九年六月二十一日本院
    審判筆錄，本院卷第二十二頁反面）等語。
  (三)雖然被告堅詞否認有傷害犯行，並以：「…案發當日我有持
    雨傘將丙○○的衣物撥持涼亭旁邊，結果丙○○口出『你是
    什麼東西，抄（操）你娘等語』罵我，我要丙○○別罵人，
    我們沒有別的要求，只希望丙○○把衣物收到旁邊，結果丙○○就拿木棍（細鋁管）打我，我就用雨傘擋…丙○○自己
    刮傷自己…我只有用雨傘擋他…」（九十九年一月七日警詢
    筆錄，九十九年度偵字第三八二九號卷第四頁）、「…我是
    該區鄰長，該處是給老人休憩處，丙○○在該處睡覺，搬了
    很多炊具煮飯來吃，還在那邊掛衣服晾（曬），我請丙○○
    移開，丙○○說『你什麼東西，你馬的逼、靠你媽的』，我
    說該處是公共場合，我手將丙○○衣服稍徵移開，丙○○又
    開始罵我。我身體不好，我無法打丙○○，我只有勸他，丙○○就罵我…我當天用雨傘撥開衣服，衣服架子用到丙○○
    的眼睛，我沒有看到丙○○眼睛受傷，我眼鏡也有壞掉，是
    因為丙○○打我造我眼鏡壞掉，我沒有受傷…丙○○是做賊
    喊抓賊，他打我還告我…」（九十九年三月十日偵查筆錄，
    九十九年度偵字第三八二九號卷第四二十九頁）、「…我沒
    有戳他（丙○○），是他拿棍子（細鋁管）打我，我的眼鏡
    還被打壞…我是第二鄰鄰長，告訴人時常在涼亭曬衣服，影
    響觀瞻，我勸他不聽，有發生爭吵，是他拿棍子打傷我，我
    到現在還每天去醫院看診拿藥服用，他受的傷不是我造成的
    ，是他自己碰到棍子（細鋁管）受傷的…」（九十九年五月
    三十一日本院準備程序筆錄，本院卷第九頁反面）、「…他
    （丙○○）自己拿…（細）鋁管…劃到的，我手上這把雨傘
    哪有可能劃破他的臉…」（九十九年六月二十一日本院審判
    筆錄，本院卷第二十六頁）等語置辯。
  (四)然而，本件被告與告訴人發生衝突之時間係在九十八年十二
    月二十八日下午三時三十五分許，由卷附之臺北市聯合醫院
    仁愛院區驗傷診斷書（九十九年度偵字第三八二九號卷第十
    七頁）可知，告訴人係於九十八年十二月二十八日下午四時
    三十五分許前往醫院就醫，距離發生衝突時間僅一小時，顯
    然告訴人於與告訴人發生衝突後，即由衝突現場－台北市大
    安區○○○路○段二四八巷十九弄三十六號旁巡守簽到辦公
    室前往臺北市聯合醫院仁愛院區就醫，堪認告訴人前往臺北
    市聯合醫院仁愛院區就醫經診斷之傷勢確係與告訴人發生衝
    突所造成之傷害，而該驗傷診斷書記載告訴人之受傷部分、
    形狀、程度：「左眼瞼撕裂傷二乘零點五公分、左臉頰破皮
    傷一點五乘零點九公分、左眼窩瘀傷腫脹」，惟據被告前述
    辯稱「我當天用雨傘撥開衣服，衣服架子用到丙○○的眼睛
    」，依物理慣性，被告用雨傘揮打用衣架晾曬之衣服，該衣
    架及衣服經打落地上時，如確有彈撞至告訴人臉上，架框撞
    擊臉上鮮少會造成撕裂傷，而係力道大時會成條狀瘀腫，掛
    勾處撞擊臉頰、眼睛，則應係刺、刮，所造成之傷勢應係刺
    傷及刮傷，根本不會造成驗傷診斷書記載之告訴人受傷情形
    ；另被告稱「丙○○就拿木棍打我，我就用雨傘擋…丙○○
    自己刮傷自己」，依物理慣性，被告用雨傘回擋告訴人對其
    揮擊之細鋁管，告訴人持細鋁管之手經回擋，應係朝與原先
    揮出之方向往回彈，手及細鋁管均有一定長度，若回彈至自
    己臉上，應係細鋁管之平滑管身撞擊臉上，根本不會造成撕
    裂傷；反觀雨傘頂部突出處，以之用力戳人臉頰、眼睛，因
    該頂部之質地堅硬，力道係集中在面積小之雨傘頂尖出去，
    自會造成瘀腫，甚至撕裂傷流血。顯然被告前辯解係卸責之
    詞，不足採信。並參以證人甲○○、丁○○證述：「…乙○○有持雨傘將丙○○的衣服撥到涼亭的旁邊，結果路展口出
    『你是什麼東西，抄（操）你娘，這又不是你的等語」（九
    十九年一月七日警詢筆錄，九十九年度偵字第三八二九號卷
    第八頁，甲○○）、「…乙○○要丙○○將衣物拿到旁邊，
    並持雨傘將丙○○的衣物撥到涼亭旁邊，乙○○與丙○○發
    生口角…我有看到路學拿木棍，乙○○拿雨傘…」（九十九
    年一月十九日警詢筆錄，九十九年度偵字第三八二九號卷第
    八頁，丁○○）、「…被告有跟丙○○說衣服不要晾在這個
    地方，講完以後，被告就用傘把晾的衣服撥開…兩人就吵起
    來，你一句，他一句，吵架的過程中，雙方都有罵一些不好
    聽的話…被告拿傘，丙○○拿棍子…我有看到丙○○用手摀
    著左還或右邊眼睛，有看到流血，不曉得是眼晴或是頭部受
    傷…」（九十九年六月二十一日本院審判筆錄，本院卷第二
    十二頁反面，丁○○）、「…那天在涼亭有發生衝突，丙○○在涼亭掛長褲…被告就叫丙○○把褲子拿走，丙○○不把
    衣服拿開，被告就把衣服拉下來丟向丙○○那邊，後來兩人
    就吵的很厲害，丙○○就罵被告『操你祖宗八代』…（吵架
    的聲音有很大聲嗎？）很大聲…」（九十九年六月二十一日
    本院審判筆錄，本院卷第二十二頁反面，甲○○）等語，益
    見被告持其所有之雨傘一把揮撥丙○○所晾曬之衣服，將衣
    服揮落地上，告訴人見狀對被告大聲辱罵，並拾起地上之細
    鋁管作勢揮擊，被告亦開口對告訴叫罵，顯然被告當時係於
    盛怒之情形下始有此不合理智之舉措，是被告承前盛怒之情
    緒，進而持手中之雨傘，以雨傘頂部朝告訴人攻擊，誠屬人
    之常情，而被告確實當場有受傷流血，告訴人前揭指述，尚
    非不足採信。從而，被告有持手中之雨傘，以傘頂突出處朝
    告訴人戳擊，致告訴人受傷流血，堪以認定。
  (五)至於，
  (1)證人甲○○雖於九十年一月七日指證稱：「丙○○拿木棍要
    打乙○○，乙○○就用雨傘擋，結果丙○○自己刮傷自己左
    眼」（九十九年度偵字第三八二九號卷第八頁），然其於九
    十九年三月十日偵查、九十九年六月二十一日本院審理則證
    稱：「乙○○把衣服推過去，丙○○就再把衣服推回去，雙
    方推來去，後來學展受傷時我不在，我在外面打電話報警」
    （九十九年度偵字第三八二九號卷第三十頁），「…被告…
    叫丙○○把褲子拿走，丙○○不把衣服拿開，被告就把衣服
    拉下來丟向丙○○那邊，後來兩人就吵的很厲害，我看到之
    後就趕去叫警察…（有無看到丙○○受傷？）我沒有看到…
    我都沒有看到，我就趕快去叫警察…」（本院卷第二十三頁
    反面）等語，均證稱其看見被告與告訴人發生激烈口角後，
    就趕緊走出巡守簽到辦公室去報警，未見看二人肢體衝突之
    情形，如前所述，依驗傷診斷書載告訴人傷勢，非自己所持
    之細鋁管往前揮遭阻擋回彈所致之傷勢，是證人甲○○前揭
    證詞顯然與事實不符，不足採為被告有利之證據。
  (2)告訴人雖指證稱：「乙○○…帶著四、五個男子朝我走過來
    …對方帶來的人便把我抓住，乙○○拿著雨傘不斷往我身上
    打…」（九十九年一月十九日警詢筆錄，九十九年度偵字第
    三八二九號卷第十頁）、「…被告…拿著傘攻擊我，往我身
    上敲下來，沒頭沒腦的亂打，起先…我可以用手擋，但後來
    另外四個人有人抓我手、勒我脖子，是誰我沒有看到，這樣
    我的手腳沒有辦法動，被告一棍下來我沒有辦法擋…就被敲
    到了，接著就血流如注…可能他們也慌了…我就掙脫開…他
    們就往外頭走…（在被告攻擊你…的這段期間…你為什麼沒
    有逃跑？）因為後面有人擋住，我沒有辦法跑，而且我怕後
    面的人攻擊我…」（九十九年六月二十一日本院審判筆錄，
    本院卷第二十一頁正反面）等語，主張被告當日偕四、五個
    人前往巡守簽到辦公室，及被告持雨傘朝其攻擊時，其他人
    有人自後抓其手、勒其脖子，有人擋在後面，惟前揭指控，
    與告訴人於九十九年三月十日偵查時證述：「…當天乙○○
    拿雨打我，當時我在該處吃飯、晾衣服，乙○○一進來拿雨
    傘把我晾的衣服打下來，我就上去阻止他，乙○○拿雨傘往
    我身上打，我就拿手擋，擋一擋，丁○○就來抓我、推我，
    我叫丁○○不要推我，因為是乙○○在打我，此時乙○○又
    衝過來用雨傘打我一下，剛好打到我左眼，致使我左眼受傷
    縫七針…」（九十九年三月十一日偵查筆錄，九十九年度偵
    字第三八二九號卷第二十九頁）等語，完全不同，且被告及
    證人甲○○、丁○○均表示當日在現場僅有被告、告訴人及
    證人甲○○、丁○○四人，被告持雨傘與告訴人持細鋁管起
    衝突時，現場並無其他人動手自後抓住告訴人之雙手及勒住
    其脖子（九十九年六月二十一日本院審判筆錄，本院卷第二
    十二頁、第二十三頁、第二十五頁），證人丁○○、甲○○
    並證稱：「我有勸架，我把他們二人拉開（九十九年度偵字
    第三八二九號卷第三十頁，丁○○）、「我抓丙○○做什麼
    ，沒有人動手抓他，我站在被告與丙○○中間，開口勸他們
    不要吵，甲○○則站在後面一點，有一段距離，我與甲○○
    也沒有動手抓丙○○，那邊只有我們四個人」（本院卷第二
    十三頁正面，丁○○）、「…兩人就吵的很厲害…我趕快跑
    到外面去叫警察…」（本院卷第二十三頁、第二十四頁，甲○○），再參照告訴人指稱：「…對方帶來的人便把我抓住
    ，乙○○拿著雨傘不斷往我身上打…」、「另外四個人有人
    抓我手、勒我脖子…這樣我的手腳沒有辦法動，被告一棍下
    來我沒有辦法擋…就被敲到了，接著就血流如注…」等遭毆
    打之情形，與驗傷診斷書記載受傷部分、形狀、程度：「左
    眼瞼撕裂傷二乘零點五公分、左臉頰破皮傷一點五乘零點九
    公分、左眼窩瘀傷腫脹」不符，此外復查無其他證據足以證
    明告訴人前揭指述被告當日偕四、五個人前往巡守簽到辦公
    室，及被告持雨傘朝其攻擊時，其他人有人自後抓其手、勒
    其脖子，有人擋在後面等事實，尚難僅憑告訴人之指述即認
    被告與告訴人起衝突時，另有他人自後抓住告訴人雙手、勒
    住告訴人脖子及阻擋在告訴人後方，防阻告訴人逃跑之與被
    告有犯意聯絡之共犯存在。
  (3)關於本案告訴人晾衣服之地點及被告與告訴人發生衝突之地
    點，起訴書認係臺北市大安區○○○路○段二四八巷十九弄
    三十六號旁之涼亭，被告、告訴人、證人甲○○、丁○○於
    警詢、偵查及本院審理時，對於事發地點均供述「涼亭」，
    惟被告於九十九年六月二十一日本院審理時指正稱「其實並
    不是涼亭，而是巡守簽到的地方，是社區老人休閒的地方，
    約有三坪多」（本院卷第二十四頁），證人丁○○亦證稱：
    「事發之地點不是涼亭，而日一間四方形建物，三面是用透
    明的塑膠布，熱的時候可以拉起通風，一面就是讓人進出的
    出入口，沒有門，裡面的辦公桌都是鄰長（指被告）買的，
    是讓里民自由進出休閒用的，是公共的地方…」（本院卷二
    十四頁），對於證人丁○○此部分之證詞，在庭之告訴人亦
    未當庭提出反駁，堪認證人丁○○有關事發地點不是涼亭，
    而係巡守簽到辦公室，應可採信。是知被告、告訴人及證人
    甲○○、丁○○之警詢、偵查及本院供述事發地點所陳述「
    「涼亭」應係其等接受詢問、偵查及詰問時，問題均以「涼
    亭」形容事發處所，其等均未予更正，均依發問者陳述之處
    所名詞回答問題，實際上事發地點係「巡守簽到辦公室」。
    又關於告訴人與被告生衝突時，被告自地上拾起，對被告作
    摯揮擊之器械，告訴人、證人丁○○或稱「棍子」，或稱「
    木棍」，惟據告訴人於九十九年六月二十一日本院審理時指
    證稱係鋁管（本院卷第二十六頁），依卷附被告於警局提出
    事發當時告訴人所持以回擊之器械照片（九十九年度偵字第
    三八二九號卷第二十頁），係「細鋁管」，可知被告及證人
    丁○○所稱之「棍子」、「木棍」實係「細鋁管」。
  (4)被告於本院聲請傳喚里長董喜周、里長辦公室助理潘明勳、
    里民張福揚，惟董喜周、潘明勳、張福揚於被告、告訴人發
    生衝突時不在現場，係事後經通知趕到一節，已據被告供述
    在卷（本院卷第十頁），而被告聲請傳喚之目的係證明告訴
    人平日為人處事情形，所欲證明事項與本案犯罪要件無涉，
    且本案事證已明，因認均無傳喚必要。
  (六)綜上所述，被告前開所辯，均係圖卸之詞，委無可取。本案
    事證明確，被告犯行堪以認定，應予依法論科。
三、核被告所為，係犯刑法第二百七十七條第一項之傷害罪。又
    被告係民國十三年七月一日出生，行為時已屆滿八十歲，有
    年籍資料可稽，依刑法第十八條第三項規定減輕其刑。爰審
    酌被告不思以理性方式解決，竟以持雨傘頂部朝告訴人戳擊
    之方式傷害告訴人，致告訴人之身體受有上開之傷害，所為
    尚不可取，且事後否認犯行，未與告訴人達成和解，賠償告
    訴人因此所受之損害，惟念及其前無犯罪前科，有臺灣高等
    法院被告前案紀錄表足稽，素行尚佳，並考量其犯罪手段，
    及其係因告訴人在巡守簽到辦公室晾曬衣服，妨害其他居民
    使用之權益，屢勸不聽，嗣見告訴人又將衣服晾曬在該處，
    上前要求告訴人移除，遭拒絕後，自行用雨傘將告訴人晾曬
    之衣服揮落地上，告訴人見狀大聲對其叫罵，更拾起細鋁管
    作勢攻擊，其因而拿傘戳打傷告訴人之犯罪動機等一切情狀
    ，從輕量處拘役二十日，並諭知以新臺幣一千元折算一日之
    易科罰金之折算標準。被告持以戳傷告訴人之雨傘一支雖未
    扣案，惟該支雨傘係被告所有，且現仍持用中，尚未滅失，
    因係被告所有供本案犯罪所用之物，依刑法第三十八條第一
    項第二款規定宣告沒收。
據上論斷，應依刑事訴訟法第二百八十四條之一、第二百九十九
條第一項前段，刑法第二百七十七條第一項、第十八條第三項、
第四十一條第一項前段、第三十八條第一項第二款，刑法施行法
第一條之一第一項、第二項前段，判決如主文。
本案經檢察官呂俊儒到庭執行職務。
中    華    民    國    99    年    7     月    5     日
                  刑事第十九庭  法  官    林婷立
以上正本證明與原本無異。
如不服本判決應於收受送達後10日內向本院提出上訴書狀，並應
敘述具體理由；其未敘述上訴理由者，應於上訴期間屆滿後20日
內向本院補提理由書（均須按他造當事人之人數附繕本）「切勿
逕送上級法院」。告訴人或被害人如對於本判決不服者，應具備
理由請求檢察官上訴，其上訴期間之計算係以檢察官收受判決正
本之日期為準。
                                書記官    王祥鑫
中    華    民    國    99    年    7     月    5     日
附錄本案所犯法條全文：
刑法第二百七十七條
傷害人之身體或健康者，處三年以下有期徒刑、拘役或一千元以
下罰金。
犯前項之罪因而致人於死者，處無期徒刑或七年以上有期徒刑；
致重傷者，處三年以上十年以下有期徒刑。

司法院資訊處製作；財團法人民間司法改革基金會備份。
